# 基于二项分布的检验 {#binom-test}

## 主要理论

二项分布描述了n重Bernoulli试验种恰有k次成功的概率，记为$B(n,p)$，基于二项分布的检验主要是对$p$进行检验：
$$
H_0:\ p=p_0\qquad v.s. \qquad H_1:\ ?
$$
涉及到具体的实际问题主要有：

- 分位数检验：$X$的$p_0$分位数是$x_0$，数据中没有严格等于$x_0$的数

- 符号检验：$p_0=0.5$的二项检验。可用以中位数检验，两样本中成对数据的比较以及位置参数的检验

涉及到的主要R语言函数：`binom.test`。
```{r}
formals(binom.test)
```


## 习题

1、某学校初中三年级学生的体重的随机样本有如下20个数据（单位：kg）：

71, 67, 49, 59.5, 65.5, 51.5, 77, 61, 46.5, 68.5, 

43, 59.5, 80.5, 77, 79, 82.5, 40.5, 58.5, 64, 51.5.

试在显著性水平$\alpha=0.05$下，检验下面的假设：

（1）体重的中位数为51.5；

（2）95%分位数至少是75；

（3）30%分位数小于等于45。

**解：**

```{r}
# 先载入数据
data <- c(71, 67, 49, 59.5, 65.5, 51.5, 77, 61, 46.5, 68.5, 
43, 59.5, 80.5, 77, 79, 82.5, 40.5, 58.5, 64, 51.5)
```

（1）利用符号检验

```{r}
x <- 51.5
S1 = sum(data<x) # 小于中位数个数
S2 = sum(data>x) # 大于中位数个数
S0 = sum(data==x) # 等于中位数个数
binom.test(x = S2,n = S1+S2,p = 0.5,alternative = "two.side") # 去掉S0
```
$p$值小于$0.05$，故应当拒绝假设（1）.

（2）原假设等价于95%分位数大于等于75，也即若75是$p_0$分位数，则$p_0\le0.95$。故检验问题为分位数检验：
$$
H_0:\ p_0\le0.95\qquad v.s. \qquad H_1:\ p_0>0.95
$$

```{r}
x <- 75
S1 = sum(data<x) 
S2 = sum(data>x) 
S0 = sum(data==x) 
S0
```
由于没有数据严格等于75，可实用二项检验：
```{r}
binom.test(x = S1,n = S1+S2,p = 0.95,alternative = "greater") 
```
$p$值很大，可以接受假设（2）.

（3）类似于（2），可以得到分位数检验问题：

$$
H_0:\ p_0\ge0.3\qquad v.s. \qquad H_1:\ p_0<0.3
$$

```{r}
x <- 45
S1 = sum(data<x) 
S2 = sum(data>x) 
S0 = sum(data==x) 
S0
```

由于没有数据严格等于45，可实用二项检验：
```{r}
binom.test(x = S1,n = S1+S2,p = 0.3,alternative = "less") 
```
$p$值小于$0.05$，应当拒绝假设（3）.

